【裁判字號】    97,裁,3559
【裁判日期】    970710
【裁判案由】    綜合所得稅
【裁判全文】
最  高  行  政  法  院  裁  定
                                      97年度裁字第3559號
上  訴  人  甲○○
被 上訴 人  財政部臺灣省北區國稅局
代  表  人  陳文宗
上列當事人間因綜合所得稅事件，上訴人對於中華民國97年3月2
7日臺北高等行政法院96年度訴字第2826號判決，提起上訴，本
院裁定如下：
    主  文
上訴駁回。
上訴審訴訟費用由上訴人負擔。
    理  由
一、按對於高等行政法院判決之上訴，非以其違背法令為理由，
    不得為之，行政訴訟法第242條定有明文。依同法第243條第
    1項規定，判決不適用法規或適用不當者，為違背法令；而
    判決有同條第2項所列各款情形之一者，為當然違背法令。
    是當事人對於高等行政法院判決上訴，如依行政訴訟法第24
    3條第1項規定，以高等行政法院判決有不適用法規或適用不
    當為理由時，其上訴狀或理由書應有具體之指摘，並揭示該
    法規之條項或其內容；若係成文法以外之法則，應揭示該法
    則之旨趣；倘為司法院解釋或本院之判例，則應揭示該判解
    之字號或其內容。如以行政訴訟法第243條第2項所列各款情
    形為理由時，其上訴狀或理由書，應揭示合於該條項各款之
    事實。上訴狀或理由書如未依此項方法表明，或其所表明者
    與上開法條規定不合時，即難認為已對高等行政法院判決之
    違背法令有具體之指摘，其上訴自難認為合法。
二、本件上訴人對於高等行政法院判決上訴，主張：系爭買賣標
    的為股票亦為股權，應以契約當事人之合意為準，股票發行
    時間僅為買賣交付時間而已，與買賣標的無關。就時間順序
    觀察，如為舊股買賣，該買賣契約依法為自始客觀不能而為
    無效的法律行為，原判決未審酌上訴人提出之證據，實屬違
    背論理法則，自有認定事實不依證據及判決不備理由之違法
    。又系爭證交稅繳款書所示股權轉讓情形並非事實，被上訴
    人亦未否定投資協議書之存在，而「投資協議書」與「證券
    交易稅額繳款書」所載買賣標的及價金均不相同，兩者為完
    全不同之買賣內容，且為不同之交易，不容同時存在，原判
    決僅以「相符」兩字帶過，並無詳細說明實有理由矛盾之違
    法。再者，被上訴人未就上訴人取得股權交易收入之事實舉
    證，而證券交易稅繳款書之記載並不能作為上訴人收入實現
    之證據，原判決強求上訴人證明自身並無收入，違背本院89
    年度判字第602號判決揭示之見解，自屬判決違背法令云云
    。本院按上訴人之系爭股權買賣之財產交易所得已實現，並
    非證券交易所得，不得主張免稅，原處分予以補課稅及處罰
    鍰，訴願決定予以維持，並無不合，原判決業於理由中詳加
    論述，上訴意旨雖以該判決違背法令為由，惟核其上訴理由
    ，係就原審取捨證據、認定事實之職權行使，指摘其為不當
    ，並就原審已論斷者，泛言未論斷，或就原審所為論斷，泛
    言其論斷矛盾，而非具體表明合於不適用法規、適用法規不
    當、或行政訴訟法第243條第2項所列各款之情形，難認對該
    判決之如何違背法令已有具體之指摘。又綜觀支持原判決主
    文成立之理由業已充分足夠，上訴人所指摘原審漏未論列者
    ，尚不足以影響原判決之結果。依首揭規定及說明，應認其
    上訴為不合法。至本院89年度判字第602號判決，係以在稅
    捐稽徵機關未就納稅義務人所提證據為調查審認前，不得僅
    以土地、建物登記謄本已有約定利息之抵押權登記為由，而
    逕依土地、建物登記謄本之記載為已有收取利息之認定，課
    徵綜合所得稅，與本件案情不同，上訴人予以援引，顯為誤
    解，併此敘明。
三、據上論結，本件上訴為不合法。依行政訴訟法第249條第1項
    前段、第104條、民事訴訟法第95條、第78條，裁定如主文
    。
中    華    民    國    97    年    7     月    10    日
                    最高行政法院第五庭
                        審判長法官  劉  鑫  楨
                              法官  吳  東  都
                              法官  黃  淑  玲
                              法官  劉  介  中
                              法官  吳  慧  娟
以  上  正  本  證  明  與  原  本  無  異
中    華    民    國    97    年    7     月    10    日
                              書記官  王  史  民


司法院資訊處製作；財團法人民間司法改革基金會備份。
